【裁判字號】    97,審訴,3
【裁判日期】    971205
【裁判案由】    毒品危害防制條例
【裁判全文】
臺灣士林地方法院刑事判決               97年度審訴字第3號
公  訴  人  臺灣士林地方法院檢察署檢察官
被      告  甲○○
上列被告因違反毒品危害防制條例案件，經檢察官提起公訴（九
十六年度毒偵字第一七五四號、九十七年度毒偵字第六七五、一
一八六號），被告為有罪之陳述，本院合議庭裁定改行簡式審判
程序，並判決如下：
    主  文
甲○○施用第一級毒品，處有期徒刑玖月，扣案之海洛因殘渣袋
壹個（袋內殘渣量微無法計重）沒收銷燬，注射針筒壹支沒收；
又施用第一級毒品，處有期徒刑玖月，扣案之海洛因壹包（驗餘
淨重零點零陸陸公克）沒收銷燬，注射針筒貳支均沒收；又施用
第一級毒品，處有期徒刑玖月，應執行有期徒刑壹年陸月，扣案
之海洛因殘渣袋壹個（袋內殘渣量微無法計重）、海洛因壹包（
驗餘淨重零點零陸陸公克）均沒收銷燬，注射針筒參支均沒收。
    事  實
一、甲○○前因施用毒品案件，經本院裁定送觀察、勒戒後，認
    無繼續施用毒品之傾向，於民國九十二年九月二十五日執行
    完畢釋放，並由臺灣士林地方法院檢察署檢察官以九十二年
    度毒偵字第九七五號為不起訴處分確定。復因恐嚇取財、毒
    品等案件，經本院以九十四年度訴緝字第二一號判決應執行
    有期徒刑一年四月確定，又因施用毒品案件，經本院以九十
    四年度訴字第二六０號判決處有期徒刑十一月確定，上開兩
    案接續執行，於九十六年五月四日假釋出監付保護管束。詎
    猶不知悛悔，於前案觀察、勒戒執行完畢釋放後五年內，復
    基於施用第一級毒品海洛因之犯意，(一)於假釋期間內（九十
    六年五月四日至九十六年十二月十七日）之九十六年八月十
    三日下午五時三十分許，在臺北市大同區○○○路四一二巷
    八號旁，以在注射針筒內注入生理食鹽水摻混海洛因注射之
    方式施用海洛因一次，嗣當場為巡邏警察查獲，並扣得其所
    有之注射針筒一支及海洛因殘渣袋一個（袋內殘渣量微無法
    計重）；(二)於九十七年三月四日下午八時許，在臺北市○○
    區○○路四段二十巷三十五號友人住處，又以在注射針筒內
    注入生理食鹽水摻混海洛因注射之方式施用海洛因一次，嗣
    於九十七年三月五日十一時十五分許，為警持搜索票於上址
    查獲，並扣得其所有之注射針筒二支及海洛因一包（驗餘淨
    重零點零六六公克）；(三)於九十七年四月十一日為警採尿前
    回溯一百二十小時內之某時，於不詳地點，以不詳方式施用
    海洛因一次，嗣於九十七年四月十一日因另案通緝為警緝獲
    ，經其同意採尿送驗結果，呈嗎啡陽性反應，始悉上情。
二、案經臺北市政府警察局大同分局、內湖分局及松山分局報請
    臺灣士林地方法院檢察署檢察官偵查起訴。
    理  由
一、前揭犯罪事實，業據被告甲○○於本院準備程序及審理時供
    認不諱，又犯罪事實一之(一)部分，被告該次為警查獲時，經
    採集其尿液送檢驗結果，呈嗎啡陽性反應，有臺灣尖端先進
    生技醫藥股份有限公司九十六年八月二十二日編號AC16231
    號濫用藥物檢驗報告及臺北市政府警察局偵辦毒品案件尿液
    檢體委驗單影本各一紙在卷可稽，復有查獲之注射針筒一支
    及海洛因殘渣袋一個扣案可資佐證，而扣案袋內之殘渣確屬
    海洛因殘渣，亦據被告於審理中供明在卷；犯罪事實一之(二)
    部分，被告該次為警查獲時，經採集其尿液送檢驗結果，亦
    呈嗎啡陽性反應，有臺灣尖端先進生技醫藥股份有限公司九
    十七年三月十二日編號AC31367 號濫用藥物檢驗報告及臺北
    市政府警察局偵辦毒品案件尿液檢體委驗單影本各一紙，復
    有查獲之注射針筒二支及海洛因一包扣案可資佐證，而扣案
    之海洛因一包，經檢驗結果，確檢出海洛因成分，亦有交通
    部民用航空局航空醫務中心九十七年三月二十五日航藥鑑字
    第０九七一六八七號毒品鑑定書一紙在卷可憑；犯罪事實一
    之(三)部分，被告該次為警查獲時，經採集其尿液送檢驗結果
    ，亦呈嗎啡陽性反應，有臺灣尖端先進生技醫藥股份有限公
    司九十七年四月二十五日編號AC34309 號濫用藥物檢驗報告
    及臺北市政府警察局偵辦毒品案件尿液檢體委驗單影本各一
    紙在卷可稽。足徵被告自白與事實相符。本件事證明確，被
    告犯行均堪認定。
二、按犯毒品危害防制條例第十條之施用毒品罪者，檢察官應聲
    請法院裁定令被告入勒戒處所觀察、勒戒。觀察、勒戒後，
    檢察官依據勒戒處所之陳報，認受觀察、勒戒人無繼續施用
    毒品傾向者，應即釋放，並為不起訴處分；認受觀察、勒戒
    人有繼續施用毒品傾向者，檢察官應聲請法院裁定令入戒治
    處所施以強制戒治。經觀察、勒戒或強制戒治執行完畢釋放
    後，五年內再犯毒品危害防制條例第十條之罪者，檢察官應
    依法追訴，毒品危害防制條例第二十條第一項、第二項、第
    二十三條第二項分別定有明文。查被告前因施用毒品案件，
    經法院裁定送觀察、勒戒，於九十二年九月二十五日執行完
    畢釋放出所，並由臺灣士林地方法院檢察署檢察官以九十二
    年度毒偵字第九七五號為不起訴處分確定，有臺灣士林地方
    法院檢察署檢察官九十二年度毒偵字第九七五號不起訴處分
    書、刑案資料查註紀錄表及法務部全國檢察官線上查詢刑案
    人犯在監所最新資料報表各一份在卷可稽，被告於觀察、勒
    戒執行完畢釋放後，五年內再犯毒品危害防制條例第十條之
    罪，經檢察官提起公訴，本院應予審理。按海洛因為毒品危
    害防制條例第二條第二項第一款所稱之第一級毒品。核被告
    施用海洛因之行為，係犯毒品危害防制條例第十條第一項之
    施用第一級毒品罪。被告持有海洛因進而施用，其持有海洛
    因之低度行為應為施用海洛因之高度行為所吸收，不另論罪
    。被告所犯三次施用第一級毒品罪，犯意各別，行為互殊，
    應予分論併罰。又關於犯罪事實一之(一)部分，被告係於前案
    假釋期間（九十六年五月四日至九十六年十二月十七日）內
    之九十六年八月十三日下午五時三十分許犯施用毒品罪，自
    不構成累犯，至犯罪事實一之(二)、(三)部分，按刑法關於累犯
    之規定，以受徒刑之執行完畢，或一部之執行而赦免後，五
    年以內故意再犯有期徒刑以上之罪者，為其成立要件，此觀
    之刑法第四十七條之規定甚明。所謂執行完畢，其在監獄執
    行期滿者，固不待言，如係經假釋出獄者，須在無期徒刑假
    釋後滿二十年，或在有期徒刑所餘刑期內未經撤銷假釋者，
    其未執行之刑，始得以已執行論。如其為二以上徒刑併執行
    者，依刑法第七十九條之一第一項規定：「二以上徒刑併執
    行者，第七十七條所定最低應執行之期間，合併計算之」，
    同條第三項規定：「依第一項規定合併計算執行期間而假釋
    者，前條第一項規定之期間，亦合併計算之」，從而，在二
    以上徒刑併合執行之情形，經許其假釋出獄者，其假釋所定
    最低應執行之期間，既合併計算之，其所餘刑期（即殘刑期
    間），亦應合併計算，此期間既無從區分，則必於期間內未
    經撤銷假釋，該併合執行之各罪所未執行之刑，始以已執行
    論。查被告既已於前案假釋期間（九十六年五月四日至九十
    六年十二月十七日）內之九十六年八月十三日犯施用毒品罪
    ，於本案中經本院判決處有期徒刑九月，符合撤銷假釋之規
    定，應認其前案（九十四年度訴緝字第二一號、九十四年度
    訴字第二六０號）於撤銷假釋後尚未執行完畢，則犯罪事實
    一之(二)、(三)部分，自不構成累犯（最高法院九十六年度臺非
    字第三四０號、九十七年度臺非字第二一五號判決參照）。
    公訴人認應論以累犯，容有誤會。爰審酌被告有多次施用毒
    品之前科，素行不佳，惟考量其各僅施用海洛因一次及犯罪
    戕害自己身心健康，與犯罪後供認犯行之態度等一切情狀，
    各量處如主文所示之刑，並定其應執行之刑。
三、扣案之海洛因一包（驗餘淨重零點零六六公克），係查獲之
    第一級毒品，不問屬於被告與否，應依毒品危害防制條例第
    十八條第一項前段之規定宣告沒收銷燬。又扣案之海洛因殘
    渣袋一個（袋內殘渣量微無法計重），係查獲之第一級毒品
    ，因毒品與包裝袋無法析離，故不問屬於被告與否，亦應依
    毒品危害防制條例第十八條第一項前段之規定宣告沒收銷燬
    。至扣案之注射針筒三支，均係被告所有供施用海洛因所用
    之物，業據其於本院審理時供明在卷，均應依刑法第三十八
    條第一項第二款之規定宣告沒收。至扣案之海洛因七包（驗
    餘淨重零點七五公克）、注射針筒一支及分裝杓一支等物，
    均係另案被告乙○○所有，業據乙○○供明在卷（見第六七
    五號偵查卷第六十五頁至第六十六頁），因非屬被告所有，
    又無證據可證與本件被告施用海洛因有關，故不予宣告沒收
    。
據上論斷，應依刑事訴訟法第二百九十九條第一項前段、第二百
七十三條之一第一項，毒品危害防制條例第十條第一項、第十八
條第一項前段，刑法第十一條、第三十八條第一項第二款、第五
十一條第五款，判決如主文。
本案經檢察官王巧玲到庭執行職務。
中    華    民    國    97    年    12    月    5     日
                  刑事第一庭法  官  周明鴻
以上正本證明與原本無異。
如不服本判決應於收受判決後10日內向本院提出上訴書狀，並應
敘述具體理由；其未敘述上訴理由者，應於上訴期間屆滿後20日
內向本院補提理由書（均須按他造當事人之人數附繕本）「切勿
逕送上級法院」。
                            書記官  丁梅芬
中    華    民    國    97    年    12    月    5     日
附錄論罪科刑法條：
毒品危害防制條例第十條第一項
施用第一級毒品者，處 6 月以上 5 年以下有期徒刑。


司法院資訊處製作；財團法人民間司法改革基金會備份。
